CAMILO GONZÁLEZ

SENIOR FRONTEND DEVELOPER

Perfil Profesional

Ingeniero de Software con más de una década de experiencia, me especializo en desarrollo de Front-End, tengo experiencia en liderazgo de equipos e implementación de arquitecturas escalables. Además, tengo habilidades en desarrollo Full-Stack. Mi enfoque se centra en el diseño UX/UI, donde combino mis habilidades técnicas con mi pasión por la usabilidad y la estética.

Contacto



www.camiloengineer.com



+56998240934



camilo@camiloengineer.com



/in/camiloengineer



/camiloengineer



Santiago, Chile

Skills

- React, Angular y Vue
- UX/UI Avanzado
- JS, HTML5, CSS3
- Frameworks CSS
- Animaciones y Transiciones
- Arquitectura de Software
- Testing y TDD
- CI/CD Pipelines
- Metodologías Ágiles (Scrum)
- Servicios de AWS, Azure y GCP

Intereses

- Aficionado al Running.
- Ecología y Sostenibilidad

EXPERIENCIA

Falabella

2021 - 2023

FULL-STACK SOFTWARE ENGINEER

- Líder de Front-End y Diseñador UX/UI.
- Experto en React con Redux y Hooks.
- Experiencia liderando pautas de diseño, prototipado y testeos con usuarios.

Punto Ticket

2021

FRONT-END DEVELOPER

- Desarrollo Front-End utilizando React y Angular.
- Microservicios en .Net Core y AWS.

Isapre Banmédica

2018 - 2021

SENIOR FULL-STACK DEVELOPER

- Angular y React en arquitectura Microfrontend.
- Nestjs, GraphQL, Jest, Docker y Kubernetes.
- Capacitación en TI y Scrum Master ocasional.
- Apps móviles multiplataforma con lonic.

2015 - 2018

ANALISTA DE SISTEMAS

• .NET Framework, JavaScript y Oracle SQL.



EDUCACIÓN

Instituto IPP

2010 - 2014

INGENIERO EN INFORMÁTICA

Instituto Duoc UC

2017

DISFÑADOR WFB



CURSOS

Interaction Design

Fundation

2023

MOBILE USER EXPERIENCE (UX) DESIGN

Harvard University

2022

EXERCISING LEADERSHIP: FOUNDATIONAL

PRINCIPLES



VOLUNTARIADO

Greenstand

iOS DEVELOPER

2023

Voluntario remoto en EE. UU., desarrollando en el

equipo de Treetracker.